最高法院刑事判決　　　　　　　　　　　　　　　九十一年度台上字第一二○二號
　　上　訴　人　甲○○
　　選任辯護人　呂沐基律師
右上訴人因違反毒品危害防制條例案件，不服台灣高等法院中華民國八十八年十二月
十四日第二審判決（八十八年度上訴字第三四二六號，起訴案號：台灣板橋地方法院
檢察署八十八年度偵字第二九九四號），提起上訴，本院判決如左：
    主  文
原判決撤銷，發回台灣高等法院。
    理  由
本件原判決認定上訴人甲○○基於販賣第二級毒品安非他命之概括犯意，並意圖營利
，自民國八十七年十月底起（起訴書誤載為八十七年十一月間起），至八十八年一月
二日止，先向綽號「長腳」之不詳姓名年籍之男子，以每十三公克約新台幣（下同）
一萬七千元之價格買入安非他命，分裝成小包後，在其所經營位於台北縣土城市○○
路○段二一三號之檳榔攤內，以每小包零點四公克安非他命之價格一千元，連續多次
販賣第二級毒品安非他命予游志偉、許啟璋。嗣於八十八年一月二十六日十八時十五
分許，在台北縣土城市○○路○段二一三號之檳榔攤內，為警查獲上訴人，並查獲上
訴人所有預備供販賣之第二級毒品安非他命一包（驗餘淨重陸點壹伍公克）、其所有
供販賣安非他命預備之分裝袋十一個、供販賣安非他命所用之電子磅秤一台，暨其販
賣安非他命所得之一千九百五十元，另扣得游志偉所有之吸食器一個，上訴人並在警
局供述販賣安非他命之對象為游志偉與許啟璋，警方遂依其供述，於同日二十三時許
，在台北縣土城市○○路○段二一三號，查獲游志偉及許啟璋（二人所涉非法施用第
二級毒品部分均另案由台灣板橋地方法院檢察署偵查）等情。因而維持第一審論處上
訴人連續販賣第二級毒品罪刑之判決，駁回上訴人在第二審之上訴，固非無見。
惟查：(一)、證據之證明力雖由法院自由判斷，然證據之本身如對於待證事實不足為供
證明之資料，而事實審仍採為判決基礎，則其自由判斷之職權行使，即與採證法則有
違。證人游志偉、許啟璋雖於警訊時均證稱向上訴人購買毒品各四次，但於偵審中皆
已否認其事，且其二人是否確有施用第二級毒品安非他命之事實，攸關其等警訊中陳
述之真實性，原審並未詳加調查說明，則其等於警訊所稱向上訴人購買毒品之詞，是
否真實，即非無疑，原判決依該等證人在警訊所述，而認定上訴人有連續販賣安非他
命之事實，其採證難謂適法，並有未盡調查之職責及理由不備之違誤。(二)、原判決對
於扣案之一千九百五十元，認係上訴人因犯罪所得之財物，而依毒品危害防制條例第
十九條第一項之規定予以沒收，但為何認定係因犯罪所得之財物，則未說明其所憑之
證據，亦有理由不備之違誤。上訴意旨指摘原判決不當，非全無理由，應認有撤銷發
回更審之原因。
據上論結，應依刑事訴訟法第三百九十七條、第四百零一條，判決如主文。
中      華      民      國    九十一    年      三      月      七      日
                              最高法院刑事第八庭
                                  審判長法官  莊  登  照
                                        法官  洪  明  輝
                                        法官  黃  一  鑫
                                        法官  魏  新  和
                                        法官  林  秀  夫
      右正本證明與原本無異
                                              書  記  官
中      華      民      國    九十一    年      三      月     十三     日
